

Sobre mí

Soy egresado en la carrera de Análisis de Sistemas y actualmente me estoy especializando en la Licenciatura en Tecnologías Digitales cual contribuye a mejorar mis habilidades blandas, anhelo la posibilidad de comenzar a construir mi camino aplicando mis conocimientos y perfeccionando mis habilidades. Estoy preparado para asumir nuevos retos con energía y dedicar mis mayores esfuerzos a cada responsabilidad de mi primer empleo,

Información de contacto



(+ 54 9) 11 2254 0454



jindrg@gmail.com



Villa Urquiza, Ciudad Autonoma de Buenos Aires, Argentina.



Delmer Rodríguez



Mi Portafolio Web

Habilidades

- JAVA C# KOTLIN JAVASCRIPT
- HTML CSS BOOTSTRAP
- ASP.NET CORE JAVA EE
- GITHUB GIT
- PATRONES DE DISEÑO
- MONGODB SQL SERVER
- NODE JS
- COMUNICACION CLARA
- TRABAJO EN EQUIPO

Idiomas

Inglés: Nivel Básico

Delmer Rodriguez

ANALISTA DE SISTEMAS

Experiencia laboral

TÉCNICO INFORMÁTICO

Autonomo

Enero 2011 - Al presente

- Formateo, reparación y mantenimiento de equipos informáticos.
- Instalación de Sistemas Operativos y programas.
- Tareas de bases de datos SQL.
- Búsqueda proactiva y captación de nuevos clientes. Fidelización.

VENDEDOR DE ELECTRODOMÉSTICOS

Coto C.I.C.S.A

Enero 2017 - Junio 2023

- Experiencia en ventas y garantías extendidas, con atención personalizada.
- Habilidad destacada en resolver problemas y reclamos para garantizar la satisfacción del cliente.
- Conocimiento integral en gestión de productos, desde ingreso hasta salida del inventario.

ENCARGADO SALON DE VENTAS

Coto C.I.C.S.A

Mayo 2014 - Enero 2017

• Como líder de equipo, he dirigido operaciones logísticas y coordinado un equipo para optimizar el almacenamiento, reposición y exhibición de productos, lo que ha resultado en el incremento de ventas mediante la mejora de los procesos.

Portafolio

E-COMMERCE KILLADECO

Desarrollo un ecommerce desde cero con C#, Entity e Identity, abarcando desde la interfaz del administrador hasta la experiencia del cliente.

<u>APLICACIÓN MÓVIL EN KOTLIN</u>

Utilizada para visualizar y gestionar la información sobre la calidad del aire a través de un mapa interactivo.

FORO WEB SEGURO CON C#

Permite la creación de publicaciones, gestión de usuarios y roles, asegurando la seguridad de los datos.

Formación Académica

<u>LICENCIATURA EN TECNOLOGÍAS DIGIT</u>ALES

Universidad de la Ciudad de Buenos Aires Agosto 2024

GIT: DESARROLLO COLABORATIVO

EducaciónIT

Agosto 2024 - Setiembre 2024

JAVA STANDARD 17 WEB PROGRAMMING

EducaciónIT

Abril 2024 - Julio 2024

ANALISTA DE SISTEMAS

Instituto de Tecnología ORT Julio 2020 - Julio 2023 **Promedio final: 8.4**